# 企业搬迁收到的政府补偿款账务处理？

提问人：_ 冰人 时间：2013-12-06 12:09:32
请问下，企业搬迁收到的政府补偿款账务如何处理？企业会计准则解释第 3 号说是计入专项应付款，而政府补助准则中说是计入递延收益。这个如何分别处理？是不是政府在拨款是规定，如果款没用完，得归还政府，那就计入专项应付款，而如果政府在拨款时，说是对搬迁中的土地、房屋的搬迁补偿，那就计入递延收益？

回答人：chenyiwei
在解释 3 号的会计模式下，由于搬迁补偿款是一项综合补助，所以收到时先计入专项应付款，这可以理解为一个暂挂科目，并不代表其中的款项结余到时候一定要返还给政府。在搬迁的进行过程中，随着相关费用、损失和资产购建支出等的发生，补偿款的用途逐步明确，再按照实际用途转入营业外收入或者递延收益等项目。